

# CURRICULUM VITAE MONDRAGON GARCIA ADERLY HARY

#### 1. DATOS PERSONALES:

Fecha de Nacimiento: 26 de septiembre de 1988

**DNI:** 45923138 **CMP:** 105892

Nacionalidad: Peruano

**Dirección:** Jr. Las Amatistas N° 539 – San Juan de Lurigancho - Lima

**Teléfono:** 912 379 780

E-mail: ader2788@gmail.com

#### 2. PERFIL:

Profesional competente para atender problemas comunes de salud en el ámbito de la cirugía, medicina interna, gineco-obstetricia, pediatría y emergencia. Capacitado para identificar problemas de salud menos frecuentes y complejos, solicitar ayuda especializada y emplear criterios de derivación. Poseedor de conocimientos de comprensión y habilidades en medicina, farmacología para desempeñarme sin problema en atenciones médicas. También capacitado en el tele atención y tele consultas médicas. Altamente motivado para autoformación continua y con alto grado de vocación de servicio.

#### 3. FORMACIÓN ACADEMICA – PROFESIONAL:

- Médico Cirujano: Universidad Nacional "José Faustino Sánchez Carrión" UNJFSC.
- Bachiller en Medicina: Universidad Nacional "José Faustino Sánchez Carrión" UNJFSC.
- Otros estudios: Ingles Intermedio Centro de Idiomas de la UNJFSC

#### 4. EXPERIENCIA PRE- PROFESIONAL- LABORAL:

- Internado MINSA: Hospital de Chancay y Servicios Básicos de Salud, del 01 abril 2022
   al 31 de marzo 2023.
- Prácticas pre- profesionales MINSA- EsSalud: Hospital Regional de Huacho y Red de salud Huaura Óyon, Hospital Barranca Cajatambo-HBC-SBS, Hospital de Huaral, Hospital II Gustavo Lanatta Luján-Essalud, Hospital Nacional Sergio E. Bernales, Hospital Nacional Guillerno Almenara Yrigoyen- EsSalud, Hospital Nacional Dos De Mayo y Hospital Alberto Sabogal Sologuren- EsSalud.

Prácticas pre- profesionales en Clínicas: Clínica San Bartolomé -Huacho, Clínica San Pedro- Huacho.

### 5. EXPERIENCIA LABORAL:

 Internado MINSA: Hospital de Chancay y Servicios Básicos de Salud del 01 abril 2022 al 31 de Marzo del 2023.





"Año dela Unidad, de la Paz y del Desarrollo"

## **CONSTANCIA**

El que suscribe Director Ejecutivo, Jefe de la Unidad de Personal y Jefe de la Unidad de Apoyo a la Docencia e Investigación de la Unidad Ejecutora N° 405 Hospital de Chancay y Servicios Básicos de Salud – "Dr. Hidalgo Atoche López";

#### HACEN CONSTAR:

Que, don **MONDRAGÓN GARCIA ADERLY HARY**, identificado con DNI N° 45923138 alumno de la Universidad Nacional José Faustino Sánchez Carrión, ha realizado su Internado Médico en la Sede Docente Hospital de Chancay y Servicios Básicos de Salud "Dr. Hidalgo Atoche López", del 01 de junio 2022 al 31 de marzo 2023.

Se expide la presente constancia a solicitud del interesado para los fines que estime pertinente.

Chancay,03 de abril de 2023

GOBIERNO REGIUNAL DE MADO PIED HOSPITAL DE CHAMBUT Y SIX DI HUMINI SUNTE LOPEZ Dr. MIRKO ERASMO MOLINA MOROTE

/ Director Ejecutivo Hospital de Chancay y S.B.S.

GOBIERNO REGIONAL DE LIMA DIRECCIÓN REGIONAL DE SALUD HOSPITAL DE CHANCAY Y SSSTU HUGGE ANOTA LOGEZ

ic. Adm. Luz Esther Gonzales Carrillo JEFE DE LA UNIDAD DE PERSONAL

Jefe de la Unidad de Personal Hospital de Chancay y S.B.S. GOBIERNO REGIONAL DE LIMA
DE PALLUD
IGTE HOSPITAL DE L'AKAY Y SAS L'ADRIGA AGENE L'OBRE
LIC. ACIT L'ACAY THE PLOT COLORO MOTO
Jefa d'Ad Unidad de Apoyo a la
Docencia e Investigación

Jefe de la Unidad de Apoyo a la Docencia e Investigación Hospital de Chancay y S.B.S.